【裁判字號】    95,交抗,125
【裁判日期】    950224
【裁判案由】    違反道路交通管理處罰條例
【裁判全文】
臺灣高等法院交通事件裁定             95年度交抗字第125號
抗  告  人
即受處分人  甲○○
上列抗告人因違反道路交通管理處罰條例案件，不服臺灣臺北地
方法院交通法庭，中華民國95年1月18日所為裁定（95年度交聲
字第39號），提起抗告，本院裁定如下：
    主  文
抗告駁回。
    理  由
一、本件抗告意旨略以：抗告人於民國（下同）91年12月25日12
    時18分許，駕駛車牌號碼7Ｂ─499號營業小客車沿臺北市○
    ○路往東方向行駛，駛至新生北路口時剛好紅燈停下來，綠
    燈再行駛至吉林國小門口，即遭交通警察攔停，舉發抗告人
    違規左轉長春路，惟抗告人確未左轉長春路，交通警察復未
    能提出照片舉證，原審裁定駁回抗告人之異議，尚有未當，
    為此依法提起抗告，請求撤銷原裁定云云。
二、按受處分人，不服道路交通管理處罰條例第8條主管機關所
    為之處罰，得於接到裁決書之翌日起20日內，向管轄地方法
    院聲明異議，同條例第87條第1項定有明文；而依同條例第8
    條第1項第1款、第3項規定，違反同法第12條至第68條之規
    定者，由公路主管機關設置之交通裁決單位處罰；復按汽車
    駕駛人轉彎時，不依標誌指示者，處新臺幣600元以上1800
    元以下之罰鍰，此為道路交通管理處罰條例第48條第2款所
    明定，是以，若異議人因違反道路交通管理處罰條例第48條
    條之規定而受處分，欲依同法第87條規定向管轄法院聲明異
    議者，自以經道路交通管理處罰條例第8條之公路主管機關
    所設置之交通裁決單位裁決處罰之案件方得為之。再交通法
    庭認聲明異議不合法律上之程式或其異議權已經喪失者，應
    以裁定駁回之，但其不合法律上之程式可補正者，應先定期
    命為補正，逾期不補正者，即予駁回，復為道路交通案件處
    理辦法第18條所明定。
三、查抗告人甲○○於91年12月25日12時18分許，駕駛車牌號碼
    7Ｂ─499號營業小客車，沿臺北市○○○路北往南方向行駛
    ，違反禁止左轉標誌，於駛至長春路口時，違規左轉長春路
    行駛，經執勤警員依法攔停稽查，並告知違規事實，而以掌
    電字第A00000000違反道路交通管理是件通知單舉發，嗣經
    抗告人不服向臺北市交通事件裁決所提出陳述，嗣經臺北市
    政府警察局交通警察大隊（下稱交通警察大隊）於95年1 月
    6日以北市警交大執字第09436039200號函覆明確，依該函示
    內容，臺北市交通事件裁決所係以94年12月14日北市裁三字
    第09 444194210號函轉抗告人94年11月21日之陳述書，請交
    通警察大隊就異議人駕駛車牌號碼7Ｂ─499號營業小客車之
    交通違規案件進行查處，交通警察大隊始於95年1月6日回函
    予抗告人，同時寄發副本予臺北市交通事件裁決所，則臺北
    市交通事件裁決所於94年12月14日北市裁三字第0944419421
    0號函轉目的係在函請原舉發單位交通警察大隊就抗告人之
    交通違規情形進行確認查報，並非對抗告人該次遭舉發之交
    通違規行為為正式之裁決，是依上述說明，抗告人並未待交
    通事件裁決所作出正式之裁決結果，即逕行具狀向原審法院
    聲明異議，與首揭道路交通管理處罰條例第87條第1項規定
    意旨尚有未合，且本件聲明異議不合法復無從補正，原審因
    而以抗告人聲明異議不合法律上程式，而裁定駁回其異議，
    經核並無不合，抗告人執上揭抗告意旨指摘原審裁定係屬不
    當，尚難認有理由，應予駁回。
據上論結，應依道路交通案件處理辦法第26條、刑事訴訟法第
412條，裁定如主文。
中    華    民    國    95    年    2     月    24    日
                  臺灣高等法院交通法庭
                            審判長法  官  吳  敦
                                  法  官  吳啟民
                                  法  官  張傳栗
以上正本證明與原本無異。
不得再抗告。
                                  書記官  秦慧榮
中    華    民    國    95    年    2     月    24    日


司法院資訊處製作；財團法人民間司法改革基金會備份。
